Minutes et répertoires du notaire Pierre BESNIER, 5 décembre 1719 - 21 avril 1730 (étude XXXVIII)
Archives nationales
- Minutes de Pierre BESNIER, 1719 - 1730; MC/ET/XXXVIII/185 - MC/ET/XXXVIII/250
  - Minutes. 1730, 1er janvier - 1730, 21 avril, 1er janvier 1730 - 21 avril 1730; MC/ET/XXXVIII/246
    - DELALANDE (Pierre) Maçon faubourg Saint-Laurent § Procuration donnée par .., 3 janvier 1730; MC/ET/XXXVIII/246
      procuration; Delalande, Pierre
    - Mise en apprentissage de Joseph Péret, pour 5 ans, chez Charles Derouard, maître sculpteur, qui le nourrit, loge, couche, sans deniers déboursés., 5 janvier 1730; MC/ET/XXXVIII/246
      contrat d'apprentissage; Derouard, Charles; Péret, Joseph; sculpteur
    - DEROUARD (Charles) maître sculpteur Rue basse Villeneuve § mise en apprentissage chez .., 5 janvier 1730; MC/ET/XXXVIII/246
    - DOREUR (apprentissage de) § mise en .. de BERNARD (Thomas) âgé de 17 ans pour 5 ans chez HARLAU (François) qui le nourrit, loge, couche s.d.d., 9 janvier 1730; MC/ET/XXXVIII/246
    - BELON (Thomas) maître fondeur; rue Guérin Boisseau § mise en apprentissage par .., 9 janvier 1730; MC/ET/XXXVIII/246
      contrat d'apprentissage; Belon, Thomas
    - HARLAU (François ..) Maître doreur Rue Saint-Martin § Mise en apprentissage chez .., 9 janvier 1730; MC/ET/XXXVIII/246
      contrat d'apprentissage; Harlau, François
    - BAUBIGNY (François) Maître maçon entrepreneur de maison Rue au Maire § Bail .., 22 janvier 1730; MC/ET/XXXVIII/246
    - DESPREZ (Marc) entrepreneur de bâtiments Rue Galande § Mariage de fils de .., 29 janvier 1730; MC/ET/XXXVIII/246
      contrat de mariage; Desprez, Marc
    - DESPREZ (Jean Baptiste) Maître maçon Rue Galande § Mariage de .., 29 janvier 1730; MC/ET/XXXVIII/246
      contrat de mariage; Desprez, Jean Baptiste
    - JOLLY (Roch) Entrepreneur des bâtiments Rue aux Ours § Mariage de la fille de .., 29 janvier 1730; MC/ET/XXXVIII/246
      contrat de mariage; Jolly, Roch
    - LAMY (Philbert) menuisier Pont aux Choux § vente .., 31 janvier 1730; MC/ET/XXXVIII/246
      acte de vente; Lamy, Philbert
    - VERELLE (Jean Antoine) Maître doreur sur métaux Rue Guérin Boisseau § Quittance et mainlevée .., 4 février 1730; MC/ET/XXXVIII/246
      quittance; Verelle, Jean Antoine
    - GOURDIN (Louis Claude) Maître menuisier § Quittance et mainlevée .., 4 février 1730; MC/ET/XXXVIII/246
      quittance; Gourdin, Louis Claude
    - LECLERC (Hugues) marchand orfèvre Pont Saint-Michel § Inventaire après décès de la femme de .., 13 février 1730; MC/ET/XXXVIII/246
      inventaire; Leclerc, Hugues
    - VALLET (Pierre) Maître Serrurier Rue du Grd Hurleur § mise en apprentissage chez .., 19 février 1730; MC/ET/XXXVIII/246
      contrat d'apprentissage; Vallet, Pierre
    - SERRURIER (apprentissage) § mise en .. de VINCENT (Maurice) âgé de 14 ans pour 5 ans chez VALLET (Pierre) que le nourrit, loge, blanchit s.d.d., 19 février 1730; MC/ET/XXXVIII/246
    - EVANTAILLISTE (Alloué) § mise en .. de POGUET (Anne) âgée de 13 ans pour 2 ans Chez HOURCEAU (Louis) qui la loge, couche nourrit s.d.d., 22 février 1730; MC/ET/XXXVIII/246
    - HOURCEAU (Louis) Maître et marchand, évantailliste; Rue Saint Martin § Alloué chez .., 22 février 1730; MC/ET/XXXVIII/246
      Hourceau, Louis
    - ROUVAULT (Claude) maître sculpteur Rue ND de Bonne Nouvelle § Mise en .. chez .., 21 mars 1730; MC/ET/XXXVIII/246
      Rouvault, Claude
    - MERET (Louis) Maçon faubourg Saint Laurent § Vente .., 29 mars 1730; MC/ET/XXXVIII/246
      acte de vente; Meret, Louis
    - GERARD (Jacques) Maître maçon Rue au Maire § Bail + la veuve de ..; 2 actes même nature, 10 avril 1730; MC/ET/XXXVIII/246
      bail; Gérard, Jacques
    - GERARD (Jacques) Maître maçon Rue au Maire § Bail., 12 avril 1730; MC/ET/XXXVIII/246
    - GERARD (Jacques) Maître maçon Rue au Maire § Vente., 18 avril 1730; MC/ET/XXXVIII/246
      acte de vente; Gérard, Jacques
    - NEVEU (Charles) sculpteur Rue Neuve Saint-Martin § Décharge réciproque .., 12 mai 1730; MC/ET/XXXVIII/246
      Neveu, Charles
  - Minutes (constitutions de rentes publiques). 1720, juin - 1720, octobre, juin 1720 - octobre 1720; MC/ET/XXXVIII/247
    Édit de mai 1720, compagnie des Indes, rentes viagères.
    constitution de rente
    - MALUICAU (Etienne), Peintre, Rue des Gravilliers § Constitution de rente, 27 août 1720; MC/ET/XXXVIII/247
      constitution de rente; Maluicau, Etienne
    - Langlois (Pierre), marchand orfèvre joaillier, Rue Bourg-l'Abbé § Notoriété .., 17 février 1730; MC/ET/XXXVIII/247
      notoriété; Langlois, Pierre
    - Mise en apprentissage de Paul Claude Rousseau, pour 5 ans, chez Claude Rouvault, maître sculpteur, moyennant 120 livres., 21 mars 1730; MC/ET/XXXVIII/247
      contrat d'apprentissage; Rousseau, Paul Claude; Rouvault, Claude; sculpteur
  - Minutes (constitutions de rentes publiques). 1721, janvier - 1721, juillet, janvier 1721 - juillet 1721; MC/ET/XXXVIII/248
    Édit de mai 1720, 4 millions de rentes viagères sur aides et gabelles.
    - Desaubleaux (Jean Baptiste) marchand faïencier forain § Constitution, 15 mars 1720; MC/ET/XXXVIII/248
      constitution de rente; Desaubleaux, Jean Baptiste
    - Houllier (Simon) maître menuisier rue Saint Martin § Constitution Viagère, 14 juin 1721; MC/ET/XXXVIII/248
      Houllier, Simon
    - Besnier (Nicolas), orfèvre ordinaire du roi, galerie du Louvre § Constitution viagère, 9 juillet 1721; MC/ET/XXXVIII/248
      Besnier, Nicolas
    - Houllier (Simon) maître menuisier rue Neuve Saint Martin § Constitution viagère, 14 juillet 1721; MC/ET/XXXVIII/248
  - Minutes (constitutions de rentes publiques). 1723, mars - 1723, septembre, mars 1723 - septembre 1723; MC/ET/XXXVIII/249
    Manque(s) constaté(s) dans cet article:
    Le mois de juillet 1723 manque.
    Édit de novembre 1722, rentes viagères au denier 25, 4 millions sur aides et gabelles.
    - Chiboust (Nicolas) maître fondeur rue Guérin Boisseau § Constitution de rente Viagère réduite à 3/5-1726), 8 mai 1723; MC/ET/XXXVIII/249
      constitution de rente; Chiboust, Nicolas
    - Malvaut (Etienne), maître peintre, rue Guérin Boisseau § Constitution de rente Viagère, 8 mai 1723; MC/ET/XXXVIII/249
      constitution de rente; Malvaut, Etienne
  - Expéditions. 1719 - 1730, MC/ET/XXXVIII/250
    copie authentique
    - Contrat de mise en apprentissage pour 5 ans, entre Louis Legrand, peintre aux bâtiments, et Louis Georges Gallot, maître sculpteur, au profit de Jean Louis Legrand, âgé de 12 ans, fils de Louis, logé, nourri et blanchi pendant les deux dernières (ou prochaines) années par son maître, sans deniers déboursés (approuvé par les gardes)., 24 avril 1730; MC/ET/XXXVIII/250
      contrat d'apprentissage; Gallot, Louis Georges; Legrand, Jean Louis; Legrand, Louis; peintre; peintre en bâtiment; sculpteur
    - Gallot (Louis Georges) maître sculpteur rue de Cléry § apprentissage, 24 avril 1730; MC/ET/XXXVIII/250
      contrat d'apprentissage; Gallot, Louis Georges
    - Vente de meubles concernant Nicolas Desvignes, architecte, maître maçon, rue Gallande., 24 avril 1730; MC/ET/XXXVIII/250
      acte de vente; Galande (rue); Desvignes, Nicolas; architecte; maçon
    - Luce (Pierre) maître fondeur; rue au Maire § obligation, 26 avril 1730; MC/ET/XXXVIII/250
      obligation; Luce, Pierre
    - Bertin (Pierre) tapissier § Inventaire après décès de la veuve de .., 1er juin 1730; MC/ET/XXXVIII/250
      inventaire; Bertin, Pierre
    - Jollivet (André) maître Sculpteur § bail de la veuve de .., 3 juin 1730; MC/ET/XXXVIII/250
      bail; Jollivet, André
    - Fauquere (Antoine) maître sculpteur rue de La Croix § bail à .., 3 juin 1730; MC/ET/XXXVIII/250
      bail; Fauquere, Antoine
    - Contrat de mise en apprentissage, pour 5 ans, entre Louis Choisy, menuisier, et Antoine Magnet, maître peintre, au profit de Jean-Baptiste Lefèbvre, âgé de 13 ans, beau-fils de Louis, nourri les 6 derniers mois des 5 années, sans deniers déboursés (approuvé par les gardes)., 4 juin 1730; MC/ET/XXXVIII/250
      contrat d'apprentissage; Choisy, Louis; Lefebvre, Jean-Baptiste; Magner, Antoine (1698-1763); menuisier; peintre
    - Magnet (Antoine), maître peintre, rue Saint Honoré § brevet d'apprentissage, 4 juin 1730; MC/ET/XXXVIII/250
      contrat d'apprentissage; Magnet, Antoine
    - Contrat de mise en apprentissage pour 5 ans, entre Marin Bocquemont, maître savetier, et Jacques Leloup, dit Thierry, maître sculpteur, au profit de Nicolas Bocquemont, âgé de 13 ans, fils de Marin, la dernière année, le maître lui payera 5 sous par journée de travail, sans deniers déboursés (approuvé par les gardes en charge)., 5 juin 1730; MC/ET/XXXVIII/250
      contrat d'apprentissage; Bocquemont, Marin; Bocquemont, Nicolas; Leloup dit Thierry, Jacques; bottier; sculpteur
    - Le Loup dit Thierry (Jacques) maître sculpteur rue du Temple § apprentissage, 5 juin 1730; MC/ET/XXXVIII/250
      contrat d'apprentissage; Le Loup dit Thierry, Jacques
    - Inventaire après décès de Ambroisie Godefroy, veuve de Henri Mercier, receveur général des finances d'Orléans, dont la prisée de la bibliothèque., 10 juin 1730; MC/ET/XXXVIII/250
      Précisions sur les fonctions: receveur de province (général)
      inventaire après décès; Godefroy, Ambroisie: Mercier, Henri
    - Lechevin (Simon) fils maître fondeur rue de la Tisseranderie § Mariage de .., 11 juin 1730; MC/ET/XXXVIII/250
      contrat de mariage; Lechevin, Simon
    - Vilmot (Martin) Sculpteur rue Neuve Saint Martin § Mariage de la fille de -, 12 juin 1730; MC/ET/XXXVIII/250
    - Contrat de mise en apprentissage, pour 5 ans, entre Thomas Noël, maître sellier, et Nicolas Sarazin, maître peintre et sculpteur, au profit de Guillaume Noël, âgé de 17 ans, fils de Thomas, logé, nourri et blanchi par son maître, moyennant 200 livres (approuvé par les gardes)., 15 juin 1730; MC/ET/XXXVIII/250
      contrat d'apprentissage; Noël, Guillaume; Noël, Thomas; Sarazin, Nicolas; peintre; sculpteur; sellier
    - Sarazin (Nicolas), maître peintre et sculpteur, porte Saint Denis § apprentissage, 15 juin 1730; MC/ET/XXXVIII/250
      contrat d'apprentissage; Sarazin, Nicolas
    - Contrat de mise en apprentissage, pour 5 ans, entre Jacques Tesnière, voiturier par terre, et Gilles Le Chantre, maître peintre, au profit de Louis Jacques Tesnière, âgé de 15 ans, fils de Jacques, logé, nourri, blanchi et entretenu par son père, sans deniers déboursés (approuvé par les gardes)., 18 juin 1730; MC/ET/XXXVIII/250
      contrat d'apprentissage; Le Chantre, Gilles; Tesnière, Jacques; Tesnière, Louis Jacques; peintre; transporteur de marchandises
    - Le Chantre (Gilles), maître peintre, rue du Temple § apprentissage, 18 juin 1730; MC/ET/XXXVIII/250
      contrat d'apprentissage; Le Chantre, Gilles
    - Devis et marché de pour la construction d'un petit corps de logis, rue des Récollets, pour le sieur Rossignol, jardinier., 20 juin 1730; MC/ET/XXXVIII/250
      devis; marché; Récollets (rue des); Rossignol (M.); jardinier
    - Doublet (Antoine) maître doreur grande rue de fg. Saint Antoine § transaction, 23 juin 1730; MC/ET/XXXVIII/250
      accord; Doublet, Antoine
    - Famin (André) doreur rue Transnonnain § Mariage de .., 25 juin 1730; MC/ET/XXXVIII/250
      contrat de mariage; Famin, André
    - Bernier (Gabriel) maître maçon grande rue du fg. Montmartre § Mainlevée, 26 juin 1730; MC/ET/XXXVIII/250
      Bernier, Gabriel
    - Pochard (Antoine) maître doreur sur métaux rue Transnonnain § transport de débits, 27 juin 1730; MC/ET/XXXVIII/250
      Pochard, Antoine
    - Loisel (Nicolas) maître fondeur rue au Maire § Mariage de .., 29 juin 1730; MC/ET/XXXVIII/250
      contrat de mariage; Loisel, Nicolas
    - Loisel (André) maître fondeur rue au Maire § Mariage du fils de .., 29 juin 1730; MC/ET/XXXVIII/250
      contrat de mariage; Loisel, André
- Répertoire(s) de Pierre BESNIER, 5 décembre 1719 - 21 avril 1730; MC/RE/XXXVIII/4
  - Répertoire. 1719, 5 décembre - 1730, 21 avril, 5 décembre 1719 - 21 avril 1730; MC/RE/XXXVIII/4
    Informations concernant le classement et la cotation:
    Le niveau inférieur de description, quand il existe, correspond aux mentions d'actes contenues dans le répertoire. Parmi celles-ci, certaines peuvent y être décrites, de manière plus ou moins détaillée. Pour consulter l'acte proprement dit, il convient de rechercher la cote au niveau des articles (registre ou liasse) des minutes du notaire (cote de type 'MC/ET').